【裁判字號】    97,訴,643
【裁判日期】    970624
【裁判案由】    侵權行為損害賠償
【裁判全文】
臺灣板橋地方法院民事判決               97年度訴字第643號
原      告  富邦產物保險股份有限公司
法定代理人  乙○○
訴訟代理人  甲○○
被      告  丙○○
上列當事人間請求侵權行為損害賠償事件，於中華民國97年6 月
10日言詞辯論終結，本院判決如下：
    主          文
被告應給付原告新臺幣壹佰柒拾萬元及自中華民國九十六年十二
月三十一日起至清償日止按週年利率百分之五計算之利息。
訴訟費用由被告負擔。
本判決於原告以新臺幣陸拾萬元為被告預供擔保後得為假執行。
    事 實 及 理 由
壹、程序方面：原告於訴訟繫屬中原追加被告丙○○之法定代理
    人為共同被告，惟於訴訟終結前撤回此部分之追加，合先敘
    明。
貳、當事人之主張：
一、原告方面：
    聲明：被告應給付原告新臺幣（下同）1,700,000 元，及自
    起訴狀繕本送達翌日起至清償日止按週年利率百分之五計算
    之利息。並陳明原告願供擔保以代釋明，請准宣告假執行。
    其陳述及所提出之證據如下：
(一)被告丙○○於民國94年12月31日駕駛車號PA8-065 號重型機
    車行經臺北縣蘆洲市○○路73號前因無照駕駛且駕駛不慎撞
    及第三人李冠宇，致李冠宇嚴重受傷而成為俗稱之「植物人
    」，現場由臺北縣政府警察局蘆洲分局交通隊派員處理，有
    案可稽。
(二)上開肇事之車號PA8-065 號重型機車已向原告投保強制汽車
    責任保險，事故發生時尚在保險期間，經被保險人吳東穎書
    面通知，且經原告查證，受害人經半年以上救治仍無法復原
    ，即依強制汽車責任保險法及「強制汽車責任保險給付標準
    」相關規定給付請求權人合計170萬元。
(三)按強制汽車責任保險法第29條第5 款規定，被保險汽車發生
    汽車交通事故，加害人有違反道路交通管理處罰條例第21條
    之規定而駕車者（未領有駕駛執照而駕車），保險人依規定
    給付保險金後，得在給付金額範圍內，向加害人求償。本件
    事故中，被告丙○○因無照駕車肇事，依上開條款負賠償之
    責。
(四)證據：提出臺北縣政府蘆洲分局道路交通事故證明書、富邦
    產物保險股份有限公司強制汽車責任保險請求給付申請書、
    強制汽車責任保險殘廢給付標準表、新光吳火獅紀念醫院95
    年01月03日新乙診字第09500062P 號乙種診斷證明書、新光
    吳火獅紀念醫院95年3 月19日新乙診字第950006052 號乙種
    診斷證明書、新光吳火獅紀念醫院95年7 月14日新乙診字第
    95015984號乙種診斷證明書、臺灣板橋地方法院95年8 月15
    日95年度禁字第237 號民事裁定、新光吳火獅紀念醫院醫療
    費用收據、李冠宇之身分證、富邦產物保險股份有限公司汽
    險賠款暨電匯同意書等影本為證據。
二、被告方面：
    聲明：請求駁回原告之訴。
    其陳述略以：一次給付170 萬元有困難。
參、得心證之理由：
一、原告主張之前揭事實，為被告所不爭執，並有原告所提出之
    臺北縣政府蘆洲分局道路交通事故證明書、富邦產物保險股
    份有限公司強制汽車責任保險請求給付申請書、強制汽車責
    任保險殘廢給付標準表、新光吳火獅紀念醫院95年01月03日
    新乙診字第09500062P 號乙種診斷證明書、新光吳火獅紀念
    醫院95年3 月19日新乙診字第950006052 號乙種診斷證明書
    、新光吳火獅紀念醫院95年7 月14日新乙診字第95015984號
    乙種診斷證明書、臺灣板橋地方法院95年8 月15日95年度禁
    字第237 號民事裁定、新光吳火獅紀念醫院醫療費用收據、
    李冠宇之身分證、富邦產物保險股份有限公司汽險賠款暨電
    匯同意書等影本為證據，則原告主張之前揭事實應堪信為真
    實。
二、按「被保險人有下列情事之一，致被保險汽車發生汽車交通
    事故者，保險人仍應依本法規定負保險給付之責。但得在給
    付金額範圍內，代位行使請求權人對被保險人之請求權：一
    、飲用酒類或其他類似物後駕駛汽車，其吐氣或血液中所含
    酒精濃度超過道路交通管理法規規定之標準。二、駕駛汽車
    ，經測試檢定有吸食毒品、迷幻藥、麻醉藥品或其他相類似
    管制藥品。三、故意行為所致。四、從事犯罪行為或逃避合
    法拘捕。五、違反道路交通管理處罰條例第二十一條或第二
    十一條之一規定而駕車。」，強制汽車責任保險法第29條第
    1 項定有明文，則原告主張於其給付之範圍內代位被害人請
    求加害人即被告丙○○賠償，自堪認為有理由。
三、綜上所述，原告請求被告應給付其代位請求之170 萬元及自
    起訴狀繕本送達翌日即96年12月31日（本件應送達於被告之
    起訴狀繕本之送達，係於96年12月20日寄存在臺北縣政府警
    察局蘆洲分局三民派出所而為送達，依民事訴訟法第138 條
    第2 項規定，應經過10日即96年12月30日發生送達效力）起
    至清償日止按週年利率百分之五計算之利息，為有理由，應
    予准許。
肆、假執行之宣告：原告陳明願供擔保以代釋明聲請宣告假執行
    ，核與法律規定相符，爰酌定相當擔保金額，准予假執行。
伍、結論：原告之訴為有理由，依民事訴訟法第78條、第390 條
    第2 項，判決如主文。
中    華    民    國    97    年    6     月    24    日
            民事第一庭  法  官  許  瑞  東
以上正本證明與原本無異
如對本判決上訴，須於判決送達後20日內向本院提出上訴狀
中    華    民    國    97    年    6     月    24    日
                        書記官  賴  玉  芬


司法院資訊處製作；財團法人民間司法改革基金會備份。
